臺灣臺中地方法院刑事判決　　　　　　 95年度交易字第812號
公　訴　人　臺灣臺中地方法院檢察署檢察官
被　　　告　甲○○
上列被告因過失致死案件，經檢察官提起公訴（九十五年度偵字
第二三八一○號），本院合議庭裁定由受命法官獨任進行簡式審
判程序，判決如下：
    主          文
甲○○因過失致人於死，處有期徒刑陸月，如易科罰金，以新臺
幣壹仟元折算壹日。
    犯罪事實及理由
一、甲○○於民國九十五年十月四日上午六時零五分許，騎乘車
    號JT8-578號重型機車，沿臺中縣大雅鄉○○路由東往西方
    向行駛，行經雅潭路二八○號惠明學校前，本應注意汽車（
    含機車）行經行人穿越道，應減速慢行，遇有行人穿越時，
    無論有無交通警察指揮或號誌指示，均應暫停讓行人先行通
    過；及汽車行駛時，駕駛人應注意車前狀況，並隨時採取必
    要之安全措施。而依當時天候晴、晨光、柏油路面乾燥無缺
    陷、亦無障礙物、視距良好之情形，並無不能注意之情事，
    竟疏於注意，行經該處行人穿越道時，未減速慢行暫停讓行
    人先行通過，亦未注意車前狀況，即貿然前行，適有行人江
    吳勸從雅潭路南側沿行人穿越道欲至雅潭路北側，甲○○煞
    車不及，其機車撞上江吳勸，致江吳勸受有頭部外傷致顱腦
    損傷等傷害，經送醫急救後，仍因顱腦損傷而於同年十月六
    日上午十一時十五分不治死亡。甲○○於車禍後，到場處理
    之警員查知肇事者之身分前，即主動向前往現場處理之臺中
    縣警察局交通隊豐原分隊大雅小隊警員劉慶瑞承認其駕車肇
    事，再於其後本案偵查、審理期間到庭接受裁判。
二、上開犯罪事實，業據被告甲○○於本院審理時坦承不諱，核
    與被害人江吳勸之家屬乙○○於偵查中指訴情節相符。而被
    害人因本件車禍受有頭部外傷致顱腦損傷，經送醫急救後仍
    於上述時間不治死亡，業經臺灣臺中地方法院檢察署檢察官
    督同法醫師相驗屬實，製有相驗筆錄、相驗屍體證明書、驗
    斷書附卷可憑，此外復有道路交通事故現場圖、道路交通事
    故調查報告表(一)、(二)、現場照片等在卷可稽。按汽車行經行
    人穿越道，應減速慢行，遇有行人穿越時，無論有無交通警
    察指揮或號誌指示，均應暫停讓行人先行通過；及汽車行駛
    時，駕駛人應注意車前狀況，並隨時採取必要之安全措施，
    道路交通安全規則第一百零三條、第九十四條第三項分別定
    有明文。被告騎車自應注意上開道路交通安全規定，而本件
    車禍發生當時天候晴、晨光、柏油路面乾燥無缺陷、亦無障
    礙物、視距良好，有前揭卷附道路交通事故調查表(一)可考，
    依當時情形並無不能注意之情況，被告竟疏未注意，行經行
    人穿越道未減速慢行暫停讓行人江吳勸先行通過，亦未注意
    車前狀況，即貿然前行，致煞車不及而撞上江吳勸，被告行
    為自有過失，且其過失行為與被害人之死亡間具有相當因果
    關係甚明。本件經送鑑定結果，亦認被告駕駛JT8-578號重
    型機車未注意車前狀況，撞上在行人穿越道處行走之行人，
    為肇事原因，被害人無肇事因素，有臺灣省臺中縣區車輛行
    車事故鑑定委員會臺中縣區950644案鑑定意見書在卷可佐，
    足見被告自白與事實相符。本件事證明確，被告犯行堪以認
    定。
三、核被告所為，係犯刑法第二百七十六條第一項過失致死罪。
    被告汽車駕駛人行經行人穿越道不依規定讓行人優先通行，
    因而致人死亡，依法應負刑事責任，應依道路交通管理處罰
    條例第八十六條第一項規定，加重其刑。又被告肇事後，於
    到場處理之警員尚未查知肇事者之身分前，即主動向前往現
    場處理之警員劉慶瑞承認其為肇事人，此有臺中縣警察局道
    路交通事故肇事人自首情形紀錄表附卷可考，並於後續本案
    偵查、審理期間到庭接受裁判，被告對於未發覺之罪自首而
    受裁判，爰依刑法第六十二條前段規定，減輕其刑，並先加
    後減之。爰審酌被告駕車行經行人穿越道未減速慢行暫停禮
    讓行人先行，亦未注意車前狀況而肇事，其過失程度不輕，
    被害人因本件車禍而死亡，被告犯罪所生危害甚鉅，惟被告
    前無任何犯罪紀錄，有卷附臺灣高等法院被告前案紀錄表可
    查，其犯後坦認罪行，表示悔意，並三度與被害人家屬協商
    賠償事宜，然因其為單親家庭、父親失業，本身甫成年財力
    不足無法負擔對方所要求之賠償金額，致未能達成和解，此
    業據被告及被害人家屬乙○○於本院審理時一致陳明在卷，
    暨被害人家屬乙○○於本院審理時表示依其與被告接觸所為
    之觀察，被告家庭真的沒有什麼財力，如果讓被告去關，亦
    於心不忍，因此不希望法院判令被告入監服刑等一切情狀，
    併參酌公訴人之具體求刑，量處如主文所示之刑，並諭知易
    科罰金之折算標準。
據上論斷，應依刑事訴訟法第二百七十三條之一第一項、第二百
九十九條第一項前段，刑法第二百七十六條第一項、第六十二條
前段、第四十一條第一項前段，刑法施行法第一條之一，道路交
通管理處罰條例第八十六條第一項，判決如主文。
中　　華　　民　　國　　96　　年　　3 　　月　　16　　日
                  刑事第十二庭  法  官  羅智文
上正本證明與原本無異。
如不服本判決，應於送達後十日內向本院提出上訴狀（須附繕
本），上訴於臺灣高等法院臺中分院。
                                書記官  廖春玉
中　　華　　民　　國　　96　　年　　3 　　月　　16　　日
附錄本案論罪科刑法條
刑法第二百七十六條第一項
因過失致人於死者，處二年以下有期徒刑、拘役或二千元以下罰
金。
